【裁判字號】    97,抗,53
【裁判日期】    970218
【裁判案由】    拍賣抵押物強制執行(停止執行)
【裁判全文】
臺灣高等法院高雄分院民事裁定            97年度抗字第53號
抗  告  人  甲○○
上列抗告人因與相對人乙○○間拍賣抵押物強制執行（停止執行
）事件，抗告人對於民國97年1 月15日台灣屏東地方法院96年度
執字第25448號所為裁定提起抗告，本院裁定如下：
    主  文
抗告駁回。
抗告程序費用由抗告人負擔。
    理  由
一、抗告意旨略以：本件相對人之夫王振益以相對人名義向枋寮
    地政事務所，以不實資料辦理抵押權設定登記，觸犯刑法第
    216 條、第214 條行使使公務員登載不實罪；或其承辦代書
    蔡榮芳觸犯刑法第215 條業務上文書登載不實罪。抗告人已
    於民國95年9 月間向台灣屏東地方法院檢察署（下稱屏東地
    檢署）提出告訴，訴請偵辦。爰聲請本件待屏東地檢署偵查
    終結後再進行強制執行，原法院駁回抗告人停止執行之聲請
    ，尚有未洽，爰請求廢棄原裁定云云。
二、按強制執行程序開始後，除法律另有規定外，不停止執行。
    有回復原狀之聲請，或提起再審或異議之訴，或對於和解為
    繼續審判之請求，或提起宣告調解無效之訴、撤銷調解之訴
    ，或對於許可強制執行之裁定提起抗告時，法院因必要情形
    或依聲請定相當並確實之擔保，得為停止強制執行之裁定，
    強制執行法第18條第1 、2 項分別定有明文。此一規定，乃
    在使債權人之債權早日實現，以保障人民之權利。從而，除
    有強制執行法第18條2 項所定之事由，法院因必要情形或依
    聲請定相當並確實之擔保，得為停止強制執行之裁定外，已
    開始之強制執行程序，不得停止（參照最高法院88年度台抗
    字第573 號裁定意旨）。
三、經查，抗告人主張相對人及其夫王振益以不實資料辦理系爭
    抵押權設定登記，使公務員登載不實，或土地代書蔡榮芳業
    務上文書登載不實，其已向屏東地檢署提出告訴，訴請偵辦
    ，聲請停止執行云云，並非強制執行法第18條第2 項所定得
    以供擔保後停止執行之要件。且抗告人迄未提出任何其已符
    合強制執行法第18條第2 項所定要件之證據，以供本院參酌
    ，則抗告人聲請停止上開強制執行程序，核屬無據。原法院
    駁回抗告人停止執行之聲請，經核並無不合。抗告意旨指摘
    原裁定不當，求予廢棄，為無理由，應予駁回。
四、據上論結，本件抗告為無理由，依強制執行法第30條之1 ，
    民事訴訟法第495 條之1 第1 項、第449 條第1 項、第78條
    、第95條，裁定如主文。
中    華    民    國    97    年    2     月    18    日
                            民事第五庭
                                審判長法官  蔡明宛
                                法      官  魏式璧
                                法      官  曾錦昌
以上正本證明與原本無異。
本件不得再抗告。
中    華    民    國    97    年    2     月    18    日
                                書  記  官  梁美姿


司法院資訊處製作；財團法人民間司法改革基金會備份。
